【裁判字號】    98,易,355
【裁判日期】    980804
【裁判案由】    竊盜
【裁判全文】
臺灣雲林地方法院刑事判決
公  訴  人  臺灣雲林地方法院檢察署檢察官
被      告  癸○○
上列被告因竊盜案件，經檢察官提起公訴（98年度偵字第2155號
、第2699號、第2828號、第3055號）及追加起訴（98年度偵字第
3165號），被告於準備程序中就被訴事實為有罪之陳述，本院改
依簡式審判程序審理，判決如下：
    主  文
癸○○犯如附表一、二所示之罪，均累犯，各處如附表一、二所
示之刑。應執行有期徒刑年，並於刑之執行前，令入勞動場所
強制工作年。
    犯罪事實
一、癸○○前因竊盜案件，經本院以96年度易字第341 號、第32
    9 號，分別判處有期徒刑3 月、10月、2 月，拘役20日、10
    日，應執行刑為有期徒刑1 年2 月、拘役25日確定。嗣經本
    院以96年聲減字第1399號裁定，分別就得減刑之有期徒刑3
    月、10月部分予以減刑，並與不得減刑之有期徒刑2 月部分
    ，合併定其應執行刑為有期徒刑8 月，拘役部分則分別減為
    拘役10日、5 日，定其應執行刑為拘役12日確定。又因施用
    毒品案件，經本院以96年度虎簡字第429 號判處有期徒刑4
    月確定。上開2 案嗣經本院以96年度聲字第834 號裁定，就
    有期徒刑部分，合併定其應執行刑為有期徒刑1 年確定，於
    民國97年6 月11日期滿執行完畢。詎仍不知悔改，分別基於
    意圖為自己不法所有之犯意，於如附表一、二所示之時間、
    地點，以如附表一、二所示之方式（侵入住宅部分均未據告
    訴），分別竊取如附表一、二所示之告訴人及被害人所有，
    如附表一、二所示之財物得手。嗣經如附表一、二所示之告
    訴人及被害人分別報警後，始循線查悉上情。
二、案經庚○○、丙○○、丑○○訴由雲林縣警察局斗六分局報
    告臺灣雲林地方法院檢察署檢察官偵查後提起公訴及追加起
    訴。
    理  由
一、本件係經被告癸○○於準備程序期日為有罪之陳述，而經本
    院合議庭裁定由受命法官獨任以簡式審判程序加以審理，此
    有本院98年7 月17日準備程序筆錄一份附卷足憑，則依據刑
    事訴訟法第273 條之2 、同法第159 條第2 項之規定，不適
    用傳聞法則有關限制證據能力之相關規定，合先敘明。
二、訊據被告癸○○之上開犯罪事實，除有其於警詢、偵訊及本
    院審理時之自白外，尚有下列證據可佐：
    (一)附表一編號(一)之犯罪事實：
      1.被害人壬○○於98年3 月12日之警詢筆錄（雲警六偵字
        0000000000 號卷＜下稱警(一)卷＞第1 頁）。
      2.證人黃春綿於98年4 月12日之警詢筆錄（警(一)卷第5 、
        6 頁）。
      3.雲林縣行動電話手機資源回收契約書1 份（警(一)卷第8
        頁）。
      4.龍心通訊行銷貨日報表1 份（警(一)卷第9 頁）。
      5.照片8 張（警(一)卷第10至13頁）。
    (二)附表一編號(二)之犯罪事實：
      1.被害人丁○○於98年3 月30日之警詢筆錄（雲警六偵字
        00000000000號卷＜下稱警(二)卷＞第8 、9 頁）。
      2.證人葉信典於98年4 月1 日之警詢筆錄（警(二)卷第10至
        12頁）。
      3.照片8 張（警(二)卷第13至16頁）。
    (三)附表一編號(三)之犯罪事實：
      1.被害人辛○○於98年6 月16日之警詢筆錄（雲警六偵字
        0000000000號卷＜下稱警(三)卷＞第6 、7 頁）。
      2.贓物認領保管單1 份（警(三)卷第23頁）。
      3.照片1 張（警(三)卷第25頁）。
    (四)附表一編號(四)之犯罪事實：
      1.告訴人庚○○於98年6 月14日、98年6 月16日之警詢筆
        錄（警(三)卷第8 至12頁）。
      2.照片4 張（警(三)卷第29頁）。
      3.百達翡麗機械手錶之素描圖1 張（警(三)卷第32頁）。
    (五)附表二編號(一)之犯罪事實：
      1.被害人甲○○於98年4 月10日、98年4 月12日之警詢筆
        錄（雲警六偵字第0980006035號卷＜下稱警(四)卷＞第5
        至9 頁）。
      2.證人陳彥謀於98年4 月12日之警詢筆錄（警(四)卷第11至
        13頁） 。
      3.照片7 張（警(四)卷第21至24頁）。
      4.贓物認領保管單1 份（警(四)卷第25頁）。
      5.二手零件收購切結書1 份（警(四)卷第26、27頁）。
    (六)附表二編號(二)之犯罪事實：
      1.被害人己○○於98年4 月6 日之警詢筆錄（警(四)卷第16
        、17頁）。
      2.照片4 張（警(四)卷第32、33頁）。
    (七)附表二編號(三)之犯罪事實：
      1.被害人子○○於98年4 月8 日之警詢筆錄（警(四)卷第14
        、15頁）。
      2.照片4 張（警(四)卷第30、31頁）。
    (八)附表二編號(四)之犯罪事實：
      被害人戊○○於98年4 月8 日之警詢筆錄（警(四)卷第19、
      20頁）。
    (九)附表二編號(五)之犯罪事實：
      1.被害人乙○○於98年5 月28日之警詢筆錄（雲警六偵字
        第0980008657號卷＜下稱警(五)卷＞第4 、5 頁）。
      2.監視系統翻拍照片7 張（警(五)卷第6 至9 頁）。
      3.現場查證照片3 張（警(五)卷第10、11頁）。
    (十)附表二編號(六)之犯罪事實：
      1.告訴人丙○○於98年6 月16日之警詢筆錄（警(三)卷第13
        至15頁）。
      2.照片10張（警(三)卷第28、30頁）。
      3.98年6 月份雲林地區日沒時間查詢資料（98年偵字3055
        號卷第25頁）。
    (十一)附表二編號(七)之犯罪事實：
      1.告訴人丑○○於98年6 月16日之警詢筆錄（警(三)卷第16
        至18頁）。
      2.贓物認領保管單1 份（警(三)卷第24頁）。
      3.照片2 張（警(三)卷第26頁至第27頁）。
  綜上，本件事證明確，被告犯行均堪以認定，皆應依法論科。
三、論罪科刑部分：
    (一)查氣窗、窗戶及落地窗均係作為防閑之用，當均屬於安全
      設備，被告於如附表二編號(一)、(二)、(三)、(六)、(七)所示之時
      、地，分別踰越氣窗、窗戶及落地窗入內竊盜，核其上開
      所為，均係犯刑法第321 條第1 項第2 款之踰越安全設備
      竊盜罪。又被告於98年4 月8 日凌晨3 、4 時許，踰越氣
      窗行竊，核其如附表二編號(四)所為，係犯刑法第321 條第
      1 項第1 款、第2 款之踰越安全設備夜間侵入住宅竊盜罪
      。另被告於98年5 月27日21時許行竊，核其如附表二編號
      (五)所為，係犯刑法第321 條第1 項第1 款之夜間侵入住宅
      竊盜罪。至被告如附表一所示之行為，均係犯刑法第320
      條第1 項之竊盜罪。被告所犯上開11次竊盜犯行，犯意各
      別，行為不同，應分論併罰。再被告有如犯罪事實欄所載
      徒刑執行完畢之前科紀錄，有卷附臺灣高等法院被告前案
      紀錄表可按，其於受徒刑之執行完畢後，5 年以內故意再
      犯本案11件有期徒刑以上之罪，均為累犯，皆應依刑法第
      47條第1 項規定加重其刑。
    (二)爰審酌被告正值壯年，不思依循正軌賺取財物，竟屢屢以
      前開竊盜手法，竊取如附表一、二所示之財物變賣，造成
      各該告訴人或被害人之權益受損非輕，並影響居住安全，
      致使社會治安益形敗壞。又被告與本件如附表一、二所示
      之告訴人及被害人共11人並不相識，見有機可趁，隨即行
      竊，顯見為隨機性犯罪，造成社會恐慌、不安，是被告所
      為自應分別受有相當程度之刑事非難。又如附表一編號(三)
      、附表二編號(一)、(七)所示之遭竊財物，部分雖業已發還保
      管，然發還部分，或為被害人辛○○之證件，或為被害人
      甲○○於遭竊後自行尋找查得線索，或為被告遭查獲時於
      其住處查得之告訴人丑○○所有之手錶，均非被告自行提
      出交還予告訴人及被害人，且其餘竊取之財物均已無法查
      得，被告所造成之損害並未明顯減輕。又被告雖於本院審
      理時對告訴人及被害人表示歉意，然並未與11名告訴人及
      被害人中之任何1 人達成和解以賠償渠等之損失，除被害
      人戊○○、壬○○及告訴人丙○○、丑○○外，其餘被害
      人及告訴人均表示不願原諒被告，有本院公務電話紀錄3
      紙（本院卷第42、47、48頁）可按。惟另考量被告於犯後
      尚知坦承犯行，因經濟狀況不佳而犯本案11件犯行等一切
      情狀，認檢察官具體求處有期徒刑3 年6 月（合併定應執
      行刑）稍嫌過重，故分別量處如主文所示之刑，並定其應
      執行之刑，以資懲儆。
    (三)末按「18歲以上之竊盜犯、贓物犯，有犯罪之習慣者，得
      於刑之執行前，令入勞動場所強制工作。」竊盜犯贓物犯
      保安處分條例第3 條第1 項定有明文。而保安處分係針對
      受處分人將來之危險性所為之處置，以達教化、治療之目
      的，為刑罰之補充制度。我國現行刑法採刑罰與保安處分
      雙軌制，係在維持行為責任之刑罰原則下，為協助行為人
      再社會化之功能，以及改善行為人潛在之危險性格，期能
      達成根治犯罪原因、預防犯罪之特別目的。是保安處分中
      之強制工作，旨在對嚴重職業性犯罪及欠缺正確工作觀念
      或無正常工作因而犯罪者，強制其從事勞動，學習一技之
      長及正確之謀生觀念，使其日後重返社會，能適應社會生
      活。竊盜犯贓物犯保安處分條例第3 條第1 項規定，即係
      本於保安處分應受比例原則之規範，使保安處分之宣告，
      與行為人所為行為之嚴重性、行為人所表現之危險性及對
      於行為人未來行為之期待性相當之意旨而制定，而由法院
      視行為人之危險性格，決定應否令入勞動處所強制工作，
      以達預防之目的（最高法院91年度臺上字第4625號判決意
      旨參照）。查被告已滿18歲，前因竊盜案件，分別經：(1)
      本院以93年度六簡字第433 號判處拘役30日確定；(2)本院
      以94年度易字第436 號判處有期徒刑5 月確定；(3)臺灣桃
      園地方法院以94年度壢簡字第361 號判處拘役59日確定；
      (4)臺灣桃園地方法院以94年度桃簡字第1003號判處有期徒
      刑3 月確定；(5)本院以94年度簡字第161 號判處有期徒刑
      5 月確定；(6)本院以96年度易字第341 號、第329 號，分
      別判處有期徒刑3 月、10月、2 月，拘役20日、10日，應
      執行刑為有期徒刑1 年2 月、拘役25日確定；(7)因竊盜案
      件，經本院以96年度易字第632 號判處有期徒刑8 月，減
      為有期徒刑4 月確定；(8)98年間復因竊盜案件，經本院以
      98年度易字第231 號判處有期徒刑5 月，並經臺灣高等法
      院臺南分院以98年度上易字第324 號駁回上訴，尚未執行
      ，有臺灣高等法院被告前案紀錄表1 份在卷可按。是依上
      開被告前科紀錄，被告自93年起，先後因竊盜罪，經法院
      判處罪刑確定已逾10次。被告自98年3 月至6 月間接連又
      為本案11次之竊盜犯行，迄今仍有其他案件為警調查中（
      本院卷第49至57頁），則被告前經監獄執行後及法院判處
      罪刑後仍未悛悔，一再犯案，顯見被告確有犯罪之習慣，
      僅藉刑之執行施予刑罰制裁，殊難收矯正竊盜惡習之效，
      為使被告習得將來適應社會生活所需之技能，爰依竊盜犯
      贓物犯保安處分條例第3 條第1 項、第4 條、第5 條第1
      項前段之規定，諭知於刑之執行前，令入勞動場所強制工
      作3 年，以資矯治。
據上論斷，應依刑事訴訟法第299 條第1 項前段、第273 條之1
第1 項，刑法第320 條第1 項、第321 條第1 項第1 款、第2 款
第47條第1 項、第51條第5 款，刑法施行法第1 條之1 第1 項、
第2 項前段，竊盜犯贓物犯保安處分條例第3 條第1 項、第4 條
、第5 條第1 項前段，判決如主文。
本案經檢察官林豐正到庭執行職務。
中    華    民    國    98    年    8     月    4     日
                  刑事第一庭    法  官   陳美利
以上正本證明與原本無異。
如不服本判決，應於判決送達後10日內向本院提出上訴狀（須附
繕本），並應敘述具體理由；其未敘述上訴理由者，應上訴期屆
滿後20日向本院補提理由書（均須按他造當事人之數附繕本）。
「切勿逕送上級法院 」
                                書記官  王秀如
中    華    民    國    98    年    8     月    4     日
附錄本案論罪科刑法條：
刑法第320 條第1 項
意圖為自己或第三人不法之所有，而竊取他人之動產者，為竊盜
罪，處 5 年以下有期徒刑、拘役或 5 百元以下罰金。
刑法第321 條第1 項
犯竊盜罪而有左列情形之一者，處 6 月以上、 5 年以下有期徒
刑：
一、於夜間侵入住宅或有人居住之建築物、船艦或隱匿其內而犯
之者。
二、毀越門扇、牆垣或其他安全設備而犯之者。
三、攜帶兇器而犯之者。
四、結夥三人以上而犯之者。
五、乘火災、水災或其他災害之際而犯之者。
六、在車站或埠頭而犯之者。
附表一：
┌──┬─────┬──────┬───┬────────────────┬────────┐
│編號│  犯罪時間│   犯罪地點 │被害人│   竊盜行為態樣及所竊得之財物   │所犯罪名及其處罰│
├──┼─────┼──────┼───┼────────────────┼────────┤
│ (一) │98年3 月12│雲林縣斗六市│壬○○│癸○○於左開時、地趁該住處大門敞│癸○○犯竊盜罪，│
│    │日14時許  │龍潭北路40巷│      │開而無人看守之際，進入2 樓壬○○│累犯，處有期徒刑│
│    │          │82號202 室  │      │房間，徒手竊取壬○○所有之易利信│肆月。          │
│    │          │            │      │牌、C902型、序號000000000000000 │                │
│    │          │            │      │號手機1 支及現金新臺幣（下同）70│                │
│    │          │            │      │0 元（起訴書誤載為600 元）。    │                │
├──┼─────┼──────┼───┼────────────────┼────────┤
│ (二) │98年3 月30│雲林縣斗六市│丁○○│癸○○於98年3 月30日騎乘其母親丁│癸○○犯竊盜罪，│
│    │日17時許  │民立街57巷12│      │富美所有車號GPZ-146 號重機車至左│累犯，處有期徒刑│
│    │          │號          │      │揭處所，趁該住處大門敞開而無人看│肆月。          │
│    │          │            │      │守之際進入該住處，徒手竊取丁○○│                │
│    │          │            │      │所有、放置在信封袋內之現金480 元│                │
│    │          │            │      │。得手後因發現有人回到該住處，而│                │
│    │          │            │      │從該住處2 樓陽台跳出，並攀附電線│                │
│    │          │            │      │桿至1 樓地面後逃逸；現場留下前揭│                │
│    │          │            │      │重機車而為警循線查獲。          │                │
├──┼─────┼──────┼───┼────────────────┼────────┤
│ (三) │98年5 月10│雲林縣斗六市│辛○○│癸○○於左開時、地，趁該住處窗戶│癸○○犯竊盜罪，│
│    │日上午6 時│中山路585 巷│      │敞開而無人看守之際，將手伸進窗戶│累犯，處有期徒刑│
│    │許        │28弄30號    │      │，徒手竊取辛○○所有之皮夾1 只（│肆月。          │
│    │          │            │      │內有現金2300元及辛○○之健保卡、│                │
│    │          │            │      │技術證、員工證等證件）。        │                │
├──┼─────┼──────┼───┼────────────────┼────────┤
│ (四) │98年6 月8 │雲林縣斗六市│庚○○│癸○○於左開時、地，趁該住處窗戶│癸○○犯竊盜罪，│
│    │日15時30分│龍潭南路173 │      │未上鎖而無人看守之際，將手伸進窗│累犯，處有期徒刑│
│    │許        │號F13 室    │      │戶，徒手竊取庚○○所有之百達翡麗│伍月。          │
│    │          │            │      │（PATEK PHILIPPE）機械手錶1 只（│                │
│    │          │            │      │中古行情價約4 、50萬）及黃金戒指│                │
│    │          │            │      │3 枚（價值約1 萬元）。          │                │
└──┴─────┴──────┴───┴────────────────┴────────┘
附表二：
┌──┬─────┬──────┬───┬────────────────┬────────┐
│編號│  犯罪時間│   犯罪地點 │被害人│   竊盜行為態樣及所竊得之財物   │所犯罪名及其處罰│
├──┼─────┼──────┼───┼────────────────┼────────┤
│ (一) │98年4 月5 │雲林縣斗六市│甲○○│癸○○於左開時、地趁該大樓大門敞│癸○○犯踰越安全│
│    │日14時30分│愛國街151 號│      │開而無人看守之際，進入該大樓，並│設備竊盜罪，累犯│
│    │許        │4 樓。      │      │且從樓梯間的氣窗爬進151 號4 樓之│，處有期徒刑柒月│
│    │          │            │      │陽台，再進入151 號4 樓之客廳，徒│。              │
│    │          │            │      │手竊取甲○○所有之紅色電腦主機1 │                │
│    │          │            │      │台。                            │                │
├──┼─────┼──────┼───┼────────────────┼────────┤
│ (二) │98年4 月6 │雲林縣斗六市│己○○│癸○○於左開時、地趁該大樓大門敞│癸○○犯踰越安全│
│    │日日間某時│愛國街149 號│      │開而無人看守之際，進入該大樓，並│設備竊盜罪，累犯│
│    │          │4 樓        │      │且從樓梯間的氣窗爬進149 號4 樓之│，處有期徒刑柒月│
│    │          │            │      │陽台，再進入149 號4 樓室內，徒手│。              │
│    │          │            │      │竊取己○○所有之HP科技無限筆記型│                │
│    │          │            │      │電腦1 台（價值約1 萬元）。      │                │
├──┼─────┼──────┼───┼────────────────┼────────┤
│ (三) │98年4 月8 │雲林縣斗六市│子○○│癸○○於左開時、地趁該大樓大門敞│癸○○犯踰越安全│
│    │日日間某時│愛國街149 號│      │開而無人看守之際，進入該大樓，並│設備竊盜罪，累犯│
│    │          │5 樓。      │      │且從樓梯間的氣窗爬進149 號5 樓之│，處有期徒刑柒月│
│    │          │            │      │陽台，再進入149 號5 樓之室內，徒│。              │
│    │          │            │      │手竊取子○○所有之金飾1 批（玫瑰│                │
│    │          │            │      │金戒1 只、鋼戒1 只、真愛密碼金項│                │
│    │          │            │      │鍊1 條、領帶夾及袖扣1 組；價值合│                │
│    │          │            │      │計16800 元。                    │                │
├──┼─────┼──────┼───┼────────────────┼────────┤
│ (四) │98年4 月8 │雲林縣斗六市│戊○○│癸○○於左開時、地趁該大樓大門敞│癸○○犯踰越安全│
│    │日凌晨3 、│愛國街149 號│      │開而無人看守之際，進入該大樓，並│設備夜間侵入住宅│
│    │4 時許    │6 樓        │      │且從樓梯間的氣窗爬進149 號6 樓之│竊盜罪，累犯，處│
│    │          │            │      │陽台，再進入149 號6 樓之室內，徒│有期徒刑柒月。  │
│    │          │            │      │手竊取戊○○所有之存錢桶、錢包及│                │
│    │          │            │      │手機1 支（價值合計約11000 元）。│                │
├──┼─────┼──────┼───┼────────────────┼────────┤
│ (五) │98年5 月27│雲林縣斗六市│乙○○│癸○○於左開時、地趁該大樓大門敞│癸○○犯夜間侵入│
│    │日21時許  │崙南路55號3 │      │開而無人看守之際，進入該大樓3 樓│住宅竊盜罪，累犯│
│    │          │樓C2室      │      │，並趁C2室未上鎖，即擅自推門進入│，處有期徒刑柒月│
│    │          │            │      │，徒手竊取乙○○所有之數位相機1 │。              │
│    │          │            │      │臺（價值約8千元）。             │                │
├──┼─────┼──────┼───┼────────────────┼────────┤
│ (六) │98年6 月12│雲林縣斗六市│丙○○│癸○○於左開時、地，趁該住處窗戶│癸○○犯踰越安全│
│    │日18時30分│龍潭南路173 │      │未上鎖而無人看守之際，從窗戶爬進│設備竊盜罪，累犯│
│    │許（當日日│號A11 室    │      │該住處，徒手竊取丙○○所有之存錢│，處有期徒刑柒月│
│    │沒時間為18│            │      │筒1 只及放置在抽屜內的硬幣（合計│。              │
│    │時45分）  │            │      │約8 、9 百元）。                │                │
├──┼─────┼──────┼───┼────────────────┼────────┤
│ (七) │98年6 月13│雲林縣斗六市│丑○○│癸○○於左開時、地，趁該住處陽台│癸○○犯踰越安全│
│    │日17時30分│民生南路37號│      │落地窗未上鎖而無人看守之際，爬至│設備竊盜罪，累犯│
│    │許        │3 樓305 室  │      │該落地窗後進入該住處，徒手竊取鍾│，處有期徒刑柒月│
│    │          │            │      │祥郁所有之手錶1 只及現金4000元。│。              │
└──┴─────┴──────┴───┴────────────────┴────────┘


司法院資訊處製作；財團法人民間司法改革基金會備份。
